臺灣彰化地方法院刑事判決
111年度易字第173號
公  訴  人  臺灣彰化地方檢察署檢察官
被      告  翁敏益


上列被告因竊盜案件，經檢察官提起公訴（110年度偵字第15661
號），本院判決如下：
    主  文
翁敏益犯攜帶兇器竊盜罪，處有期徒刑陸月，如易科罰金，以新
臺幣壹仟元折算壹日。緩刑貳年，並向公庫支付新臺幣陸仟元。
    犯罪事實
一、翁敏益以友人蔡仁豪名義購買車牌號碼000-0000號自用小客
    車，因未繳納上述車輛貸款及罰鍰，遭蔡仁豪取走車牌，而
    無法使用車輛，竟意圖為自己不法之所有，於民國110年2月
    1日某時，在彰化縣○○鎮○○路00號路旁，攜帶客觀上足以對
    人之生命身體安全構成威脅且具有危險性，而可供兇器使用
    之扳手1支作為工具，竊取邱淑英所有車牌號碼00-0000號自
    用小客車之車牌2面，得手後，懸掛在原車牌號碼000-0000
    號自用小客車上而供己駕駛之用。嗣邱淑英發現車輛車牌失
    竊報警處理，經警於110年5月28日19時許，在嘉義縣台61線
    聯絡道往西150公尺執行路檢而查獲，並扣得車牌2面（已發
    還）。
二、案經嘉義縣警察局布袋分局報告臺灣嘉義地方檢察署呈請臺
    灣高等檢察署檢察長核轉臺灣彰化地方檢察署檢察官偵查起
    訴。
    理    由
一、以下引用之供述證據及非供述證據，檢察官、被告於本院審
    理時，均未爭執證據能力，且本院審酌各該證據均非屬違法
    取得之證據，復經本院於審判期日就該等證據進行調查、辯
    論，是以依法均得做為本案證據使用。
二、訊據被告對於上述犯罪事實坦承不諱，核與證人邱淑英、蔡
    仁豪於警詢時之證述情節相符，並有嘉義縣警察局布袋分局
    扣押筆錄、扣押物品目錄表、贓物認領保管單、失車-案件
    基本資料詳細畫面報表、彰化縣警察局和美分局和美派出所
    受（處）理案件證明單、蒐證照片、車輛詳細資料報表、全
    家便利商店股份有限公司代收款繳款證明（顧客聯）等資料
    附卷可以佐證，足認被告出於任意性之自白與事實相符，本
    件事證明確，被告犯行可以認定。
三、論罪科刑：
  ㈠核被告所為，係犯刑法第321條第1項第3款攜帶兇器竊盜罪。
  ㈡爰審酌被告為將其使用之上述沒有車牌之車輛行駛上路，竟
    不思以正途處理，而為本案犯行，其所為之竊盜犯行，係以
    攜帶兇器之方式犯之，竊取之客體為車牌2面，對被害人財
    產造成實質危害；再斟酌被告犯後坦承犯行之態度，及其犯
    罪之動機、目的、所竊取財物之價值，及其國中畢業之智識
    程度、具有第7類中度障礙之身心障礙證明（警卷第24頁）
    ，已將所竊車牌返還被害人等一切情狀，量處如主文所示之
    刑，並諭知易科罰金之折算標準。
四、緩刑宣告：
    被告前未曾因故意犯罪受有期徒刑以上刑之宣告，有台灣高
    等法院被告前案紀錄表可按，其因車輛欠缺車牌而一時失慮
    ，致罹刑典，已返還被害人所竊車牌，其具有第7類中度障
    礙之身心障礙證明，經此偵審程序與論罪科刑之教訓後，當
    知所警惕，而無再犯之虞，本院認所宣告之刑以暫不執行為
    適當，併予宣告緩刑2年，並向公庫支付新臺幣6千元。
五、沒收部分：
　㈠被告竊盜所得之上述車牌2面固為其犯罪所得之物，因已歸還
    被害人，有上述贓物認領保管單可證，爰依刑法第38條之1
    第5項規定，不為沒收或追徵之諭知。
　㈠被告竊盜所用之板手1支未扣案，而板手為日常所用之工具，
    為免執行困難，本院認無宣告沒收必要，附此敘明。　
六、據上論斷，應依刑事訴訟法第284條之1、第299條第1項前段
    ，刑法第321條第1項第3款、第41條第1項前段、第74條第1
    項第1款、第2項第4款、第38條之1第5項，刑法施行法第1條
    之1第1項，判決如主文。
本案經檢察官林芬芳起訴，檢察官劉欣雅到庭執行職務。　　
中　　華　　民　　國　　111 　年　　3 　　月　　24　　日
                  刑事第四庭    法  官  余仕明
以上正本證明與原本無異。
如不服本判決應於收受判決後20日內向本院提出上訴書狀，並應
敘述具體理由。其未敘述上訴理由者，應於上訴期間屆滿後20日
內向本院補提理由書( 均須按他造當事人之人數附繕本) 「切勿
逕送上級法院」。
告訴人或被害人對於判決如有不服具備理由請求檢察官上訴者，
其上訴期間之計算係以檢察官收受判決正本之日期為準。
中　　華　　民　　國　　111 　年　　3 　　月　　24　　日
                                書記官  魏嘉信
附錄本案論罪科刑法條全文：
中華民國刑法第321條
犯前條第1項、第2項之罪而有下列情形之一者，處6月以上5年以
下有期徒刑，得併科50萬元以下罰金：
一、侵入住宅或有人居住之建築物、船艦或隱匿其內而犯之。
二、毀越門窗、牆垣或其他安全設備而犯之。
三、攜帶兇器而犯之。
四、結夥三人以上而犯之。
五、乘火災、水災或其他災害之際而犯之。
六、在車站、港埠、航空站或其他供水、陸、空公眾運輸之舟、
    車、航空機內而犯之。
前項之未遂犯罰之。